【裁判字號】    89,上訴,2726
【裁判日期】    900215
【裁判案由】    強盜
【裁判全文】
臺灣高等法院刑事判決                          八十九年度上訴字第二七二六號
    上  訴  人
    即  被  告  乙○○
    指定辯護人  本院甲○辯護人
右上訴人因強盜案件，不服臺灣新竹地方法院八十八年度訴字第一三三號，中華民國
八十九年五月十六日第一審判決（起訴案號：臺灣新竹地方法院檢察署八十八年度偵
字第二一九一號）提起上訴，本院判決如左：
    主  文
原判決撤銷。
乙○○竊盜，累犯，處有期徒刑柒月。
    事  實
一、乙○○前曾因竊盜案件，經臺灣新竹地方法院於民國（下同）八十六年九月十一
    日以八十六年度易字第一四三一號判決判處有期徒刑八月；再經本院於八十六年
    十一月二十四日以八十六年度上易字第七七九八號判決駁回上訴確定，並於八十
    七年三月十三日執行完畢；仍不知悛悔，於八十八年三月三日凌晨二時三十分許
    ，在新竹市○○街二八號前，見丙○○所有之ＪＬ－五二二九號自小客車之車窗
    並未關緊，竟意圖為自己不法之所有，以徒手打開車門（公訴意旨誤載為破壞車
    門方式），入內竊取丙○○所有之行動電話一具、測速器一個、錄音帶一捲、打
    火機一個、喇叭一只，得手後將行動電話藏於上衣口袋、其餘放置手提袋內離去
    ；旋經丙○○及時發現失竊在附近尋找，並撥打自己行動電話號碼測試，因聽見
    鄰近之乙○○身上發出行動電話鈴聲，而尋線追蹤查獲。
二、案經新竹市警察局第二分局報請臺灣新竹地方法院檢察署檢察官偵查起訴。
    理  由
一、訊據被告乙○○迭次於警訊及偵、審中均坦承在前揭時地竊取被害人丙○○所有
    之行動電話一具、測速器一個、錄音帶一捲、打火機一個、喇叭一只等物，得手
    後為被害人發現取回等情不諱，核與被害人指述情節相符，並有贓證物品認領保
    管收據一紙在卷可稽。此部分罪證明確，被告竊盜犯行已可認定。
二、復查，公訴人所指被告係破壞車門入內乙節，經被告堅詞否認在卷，復據被害人
    於原法院審理中到院亦到庭供稱：車門鎖未遭破壞等語（見原審卷第一四二頁）
    ；公訴人所指被告破壞車門入內行竊云云，容有誤會。次按刑法第三百二十九條
    之強暴脅迫，以當場實施者為限，如在脫離現場或追捕者之視線以後，基於別種
    事實而實施時，則雖意在防護贓物或脫免逮捕，亦不過為犯他罪之原因，與前之
    竊盜或強奪行為無關，自不能適用該法條以強盜論（最高法院二十八年非字第四
    三號判例參照。經查，被告丙○○於警訊中即供稱：我在八十八年三月三日早上
    二時三十分許，在新竹市○○街二八號前，停放我所有之自小客車ＪＬ－五二二
    九號自小客車，有人侵入車內，就下樓查看，發現車門已被打開，於是我就在附
    近巡視，就發現乙○○手上拿的東西，好像是我的，我就上前問他云云（見偵查
    卷第六頁背面）。在原法院調查中又供稱：當天我看到被告手提袋內的東西很像
    我車上的東西，所以上前詢問，他否認說是他在前面撿的，無法說出具體地點，
    我還問他有無撿到行動電話；... 我從父母住處出來，要回家，看到我車子助手
    席被打開，我就四處找，因為我行動電話被竊，我撥了我的電話號碼，似乎聽到
    電話響的聲音，所以我懷疑小偷仍在附近等語（見原審卷第三十五頁、第一四一
    頁）。在本院調查中仍供陳：我車子被偷；但我沒看到是誰偷的，是被偷後，在
    附近找，我有打我的手機，好像有聽到響，我看到被告，我請他給我看袋子裡的
    東西，他不肯，要走云云（見本院九十年一月十六日訊問筆錄）。由上述被害人
    丙○○之指證，應可得見被告行竊後，已然離去現場；被害人雖旋即發現失竊，
    但並不知行竊者為何人，亦無從為追捕之行動；嗣因思及其行動電話被竊，乃撥
    打其行動電話號碼，而似乎聽到電話響之聲音，懷疑竊賊仍在附近，乃在附近尋
    找行跡可疑之人；其後發現被告行跡可疑而上前詢問，而與被告發生爭執，被告
    並因之有所抗拒以求脫免逮捕，然此不過為犯他罪之原因，與前之竊盜行為無關
    ，揆諸首揭說明，自不能適用刑法第三百二十九條以強盜論。次查，被告所有之
    仿左輪手槍玩具手槍一把，全部均屬塑膠製品，非但其重量與真槍相去甚遠，且
    僅能擊發兒童玩耍用之環形紙製鞭炮，並不能用以射擊子彈，有該玩具手槍一把
    扣案可證；衡情被告並無用之射擊被害人，以威嚇被害人之必要，亦無使被害人
    因之心生畏懼之可能。另據被害人在本院調查中亦供陳：我請他給我看袋子裡的
    東西，他不肯，要走，我幾乎可以確定那東西是我的，所以我跟他有拉扯，我撲
    上去，沒有注意到（玩具手槍），有聽到手槍擊發的聲音，但我不確定他是否有
    對我射擊等語（見本院九十年一月十六日訊問筆錄）。再查，被害人雖指證渠有
    與被告扭打，然並未據其陳明受有如何之傷害。則被告所辯：伊並未拿出玩具手
    槍防護贓物、脫免逮捕，係因被害人要拿取伊放在身上之行動電話時，伊所有之
    玩具手槍掉落出來擊發，而有玩具手槍槍響之聲音等語，尚非無據。核被告所為
    應係犯刑法第三百二十條第一項之普通竊盜罪；公訴人認被告係犯刑法第三百二
    十九條之準強盜罪，應依同法第三百二十八條第一項處刑，尚有未洽，其起訴法
    條應予變更。又，被告乙○○前曾因竊盜案件，經臺灣新竹地方法院於八十六年
    九月十一日以八十六年度易字第一四三一號判決判處有期徒刑八月；再經本院於
    八十六年十一月二十四日以八十六年度上易字第七七九八號判決駁回上訴確定，
    並於八十七年三月十三日執行完畢，有本院被告全國前案紀錄表在卷可按，其受
    有期徒刑之執行完畢，於五年以內再犯本件有期徒刑以上之罪，為累犯，應依刑
    法第四十七條之規定加重其刑。
三、原審據以論罪科刑，固非無見。惟誤認被告所為係犯刑法第三百二十九條之準強
    盜罪，應依同法第三百二十八條第一項處刑，尚有可議。被告之上訴意旨執以指
    摘原判決不當，為有理由，應由本院將原判決撤銷改判。爰審酌被告有竊盜之前
    案紀錄，仍再犯本案之罪，犯案後於被害人發覺其行跡可疑查詢時，又與被害人
    丙○○爭執扭打。及其犯罪之手段，所為竊盜犯行對社會治安造成重大危害；惟
    所得財物非多，且犯後在審判中已深表悔意等一切情狀，量處如主文所示之刑。
    至於，扣案之玩具手槍一把，雖為被告所有，然並非供被告犯竊盜罪所用之物，
    故無庸在被告所犯竊盜罪論罪科刑中併予宣告沒收，附此敘明。
據上論斷，應依刑事訴訟法第三百六十九條第一項前段、第三百六十四條、第三百條
、第二百九十九條第一項前段，刑法第三百二十條第一項、第四十七條，罰金罰鍰提
高標準條例第一條前段，判決如主文。
本案經檢察官洪威華到庭執行職務。
中      華      民      國      九十      年      二      月    十五    日
                              臺灣高等法院刑事第十二庭
                                  審判長法  官   劉  景  星
                                        法  官   陳  志  洋
                                        法  官   陳  博  志
右正本證明與原本無異。
檢察官如不服本判決應於收受送達後十日內向本院提出上訴書狀，其未述上訴之理由
者並得於提起上訴後十日內向本院補提理由書（均須按他造當事人之人數附繕本）。
被告不得上訴。
                                        書記官   陳  嘉  文
中    華    民    國    九十      年     二         月       十九       日
附錄本判決論罪科刑法條：
中華民國刑法第三百二十條 (普通竊盜罪、竊佔罪)
意圖為自己或第三人不法之所有，而竊取他人之動產者，為竊盜罪，處五年以下有期
徒刑、拘役或五百元以下罰金。
意圖為自己或第三人不法之利益，而竊佔他人之不動產者，依前項之規定處斷。
前二項之未遂犯罰之。


司法院資訊處製作；財團法人民間司法改革基金會備份。
